最高法院刑事判決　　　　　　九十六年度台上字第五一九七號
上　訴　人　台灣高等法院檢察署檢察官
被　　　告　甲○○
上列上訴人因被告貪污案件，不服台灣高等法院中華民國九十六
年六月二十二日第二審判決（九十六年度上訴字第一三０八號，
起訴案號：台灣板橋地方法院檢察署九十四年度選偵字第一五五
號），提起上訴，本院判決如下：
　　主　文
上訴駁回。
    理  由
按刑事訴訟法第三百七十七條規定，上訴於第三審法院，非以判
決違背法令為理由，不得為之。是提起第三審上訴，應以原判決
違背法令為理由，係屬法定要件。如果上訴理由狀並未依據卷內
訴訟資料，具體指摘原判決不適用何種法則或如何適用不當，或
所指摘原判決違法情事，顯與法律規定得為第三審上訴理由之違
法情形，不相適合時，均應認其上訴為違背法律上之程式，予以
駁回。本件檢察官上訴意旨稱：（一）證人張麗華、詹薇諺、李
杰夫、鄭群平既均非列冊備查之環保義工，則被告甲○○如何得
知其等平時均有參與振義里之環保清潔工作？又證人李蔡月娥於
第一審法院審理時，雖證述張麗華、詹薇諺、李杰夫、鄭群平四
人平日均有參與振義里內之環保清潔工作云云，然證人李蔡月娥
係證人李杰夫之妻，其究係在何時何地看到或與證人張麗華、詹
薇諺、李杰夫、鄭群平參與振義里內之環保清潔工作？斯時現場
尚有何人可以為證？未能僅以證人李蔡月娥一己之證言，即遽認
證人張麗華、詹薇諺、李杰夫、鄭群平四人平日均有參與振義里
內之環保清潔工作，是原判決應有調查職權未盡之違法。（二）
依原判決第五頁至第七頁之說明，環保義工之資格係由里長認定
，並可由里長更改名冊，同時詳細校對，以及包括保險、身分證
字號、名字、獎牌名字、葷素的調查。從而，本件均非列冊備查
之環保義工的證人張麗華、詹薇諺、李杰夫、鄭群平四人，茍非
被告事先向板橋市公所承辦單位報備，何以得於民國九十四年八
月十七日參加「板橋巿九十四年度環保義工觀摩暨表揚大會」第
三梯次行程？並得於上開活動日期，在集合地點搭乘遊覽車，啟
程前往桃園縣大溪鎮花海農場、桃園縣龍潭鄉小人國遊樂區旅遊
，亦於知味餐廳、宏友餐廳用餐？原判決就此部分未予調查，亦
未說明不予調查之理由，亦有調查職權未盡、理由不備及違反論
理法則之違法。（三）查李蔡月娥、粘吳孟麗、王萬枝等人於各
月簽到簿上之簽名並不相同，其原因為何？究係何人簽名或代為
簽名？負責保管、出示簽到簿以供簽名者係何人？雖均尚待查明
，惟似與本件證人張麗華、詹薇諺、李杰夫、鄭群平等四人平日
是否確有參與振義里內之環保清潔工作之待證事實並不相關外，
該簽到簿同一人之簽名縱有不同，亦未能反證證人張麗華、詹薇
諺、李杰夫、鄭群平等四人，平日均有參與振義里內之環保清潔
工作，是原判決應有調查職權未盡及違反論理法則之違法等語。
惟查原判決以公訴意旨略稱：被告係台北縣板橋巿振義里里長，
負責辦理振義里辦公室行政業務，為依據法令從事公務之人；緣
台北縣板橋巿清潔隊於九十四年度總預算「歲出計畫說明提要與
各項費用明細表」（實施期間自九十四年一月一日起至九十四年
十二月三十一日止）內，編列「各里環保義工觀摩講習活動等相
關經費」預算費用，共八千八百二十人（板橋巿所屬全部一百二
十六里，每里七十人計算），每人新台幣（下同）一千元，合計
八百八十二萬元，嗣經台北縣板橋巿巿民代表會審查通過，板橋
巿清潔隊即於九十四年七月八日擬具簽呈檢附「板橋巿九十四年
度各里及社區（團）環保義工文康活動計畫暨概算表」、「環保
義工激勵大會經費概算表」，簽請自九十四年八月十五日起至同
年九月二日止，每週一至週五，分十五梯次舉辦九十四年度環保
義工大會一日來回行程（惟其中數梯次適遇颱風延期，故最後一
梯次出遊時間為九十四年九月十三日），而於經台北縣板橋巿公
所核可後，即於同年七月二十五日上網公告「環保義工觀摩活動
」招標事宜，之後由隆興旅行社股份有限公司（下稱隆興旅行社
）以九百八十一萬六千四百十五元得標，板橋巿公所即依上開結
果，於同年八月十二日與隆興旅行社簽訂採購合約，約定參加人
員之每人預算費用為一千零十七元，並隨即於八月十六日交付該
筆預算之一成金額即九十八萬三千元予隆興旅行社作為預付費用
；板橋巿公所於辦理上開事項之外，另於同年七月二十八日以北
縣板清字第四九八二０號函通知板橋巿各里辦公處該所正辦理上
開活動招商評選中，並請各里辦公處以九十四年六月三十日截止
受理之環保義工人數為準，先行詳對該里環保義工人數及姓名資
料是否有誤；詎被告明知上開預算經板橋巿巿民代表會審核通過
，其適用之對象應為該里依「台北縣板橋巿各里環保義工設置要
點」報請板橋巿公所備查之環保義工，非前開報請備查之里民不
得參與，對於其主管之前開業務，竟明知違反法令，而基於直接
圖私人不法利益之犯意，無視前開巿公所函文所示非環保義工不
得參加之規定，表面上均以列冊備查之環保義工名單回覆巿公所
報名參加該次活動，惟實際上則任令該里不具該等身分之里民張
麗華、詹薇諺、李杰夫、鄭群平、古庭松等五人（起訴書原載為
四人，經檢察官當庭補正），報名參加九十四年八月十七日「板
橋巿九十四年度環保義工觀摩暨表揚大會」第三梯次行程（下稱
本次環保義工觀摩活動），而於前開活動日期，在集合地點搭乘
遊覽車，啟程前往桃園縣大溪鎮花海農場、桃園縣龍潭鄉小人國
遊樂區旅遊，並於知味餐廳、宏友餐廳用餐，而圖利前開不具報
請備查環保義工身分之民眾之私人不法利益，因而使渠等獲得利
益共計五千零八十五元（5人〤1,017元／人＝5,085 元）；嗣因
上開活動於餐廳進行由板橋巿代理巿長頒贈獎牌、禮品儀式時，
有台北縣議員參選人多人前往致意，為民眾發覺有異，向台灣板
橋地方法院檢察署檢舉，經該署檢察官指揮台北縣政府警察局海
山分局、法務部調查局台北縣調查站（下稱調查局）偵辦，始循
線查獲；因認被告涉犯貪污治罪條例第六條第一項第四款之對於
主管事務明知違背法令直接圖私人不法利益罪嫌云云。經綜合調
查證據之結果，以被告固供承係台北縣板橋巿振義里里長，負責
辦理振義里辦公室行政業務，台北縣板橋市清潔隊於九十四年度
總預算「歲出計畫說明提要與各項費用明細表」內，有編列「各
里環保義工觀摩講習活動等相關經費」預算費用，由擔任各里之
環保義工參加，張麗華、詹薇諺、李杰夫、鄭群平、古庭松等五
人並非振義里列冊之環保義工，而於上開時間有參加本次環保義
工觀摩活動等事實，惟堅詞否認有何圖利犯行，辯稱：本次環保
義工觀摩活動並不限於列冊備查之環保義工始得參加，只要實際
有參與里內環保清潔工作之里民，均屬環保義工，都有參加該活
動之資格，張麗華、詹薇諺、李杰夫、鄭群平等四人平時均有參
與振義里之環保清潔工作，自屬振義里之環保義工，亦有參加本
次環保義工觀摩活動之資格，且活動當天是他們自行集合參加，
伊也無法掌控，伊並未圖利張麗華等四人，另古庭松並非振義里
之里民，而係板橋市清潔隊本次活動派駐隨車之工作人員，與伊
無關，況本次環保義工觀摩活動並非伊所主管或監督之事務，活
動當天伊因另有行程，亦未參與此次活動云云。並以：（一）證
人古庭松係板橋市清潔隊稽查人員，經清潔隊指派為此次活動振
義里專車內之隨車服務人員，此據證人古庭松於第一審法院審理
時到庭證述明確在卷（見第一審卷第一三五至一三七頁），並非
經被告報名或同意其參加本次環保義工觀摩活動，公訴人未詳加
調查，竟即指訴被告明知證人古庭松並非振義里列冊備查之環保
義工，仍任令證人古庭松參加本次環保義工觀摩活動，而認有直
接圖利證人古庭松之犯行，顯與事實不符，率就此部分起訴，已
有未合。（二）至被告於調查局調查時固供稱：參加本次環保義
工觀摩活動之張麗華、詹薇諺、李杰夫、鄭群平等四人，均非振
義里之環保義工，伊是因為人情包袱，不得不讓不符資格之環保
義工家屬參加本次活動云云（見九十四年度選偵字第一五五號卷
第一頁背面），惟被告嗣於法院審理時一再辯稱：當時是誤解調
查局人員詢問之意，以為有列冊備查者始為環保義工云云，經綜
觀被告所為上開陳述之緣由，被告係經調查局人員提示振義里列
冊備查之環保義工名冊、振義里參加本次環保義工觀摩活動之簽
到簿後，就上開名冊及簽到簿進行比對，始為上開之陳述，是其
所述參加本次環保義工觀摩活動之張麗華等四人並非振義里環保
義工乙節，係指張麗華等四人並非振義里「列冊備查」之環保義
工，而非謂該四人全然不具有環保義工之身分等情，況查，張麗
華等四人確具有振義里環保義工之身分（詳下述），被告此部分
對己不利之供述，核與事實不符，自不得據為認定被告犯罪事實
之證據。又被告於檢察官訊問時，經檢察官訊以是否認罪，其固
答稱：「是，我不應該讓不是名單內之人參加，以後不會再有這
種情形發生了，若有需要繳回非列冊人員之費用，我願意繳交」
等語（見偵查卷第九頁之訊問筆錄），惟觀諸被告此部分之供述
內容，無非僅在承認其有讓非列名環保義工備查名冊內之人參加
本次環保義工觀摩活動之事實（至該人是否仍具備參加該次活動
之資格，係屬另一問題），及對於可能須繳回相關費用表達願負
責任之意，並無承認其有違背法令圖私人不法利益之犯意及行為
，顯難認被告此部分之供述，已構成對其所涉圖利犯行之自白，
是以公訴人認被告於偵查中已自白其犯罪云云，尚有誤會。（三
）證人許長林、陳宇昂、練振盛等人於偵查中固均證稱得參加本
次環保義工觀摩活動之對象，僅限於列冊備查之環保義工云云，
惟查，證人許長林、陳宇昂及練振盛等人於台灣板橋地方法院另
案九十五年度訴字第四二號刑事案件審理與本案情節相似之被告
楊仁瑰（台北縣板橋市文聖里里長）涉嫌貪污案件之審判程序中
，均到庭接受交互詰問，證人許長林經具結後證稱：巿公所平日
對環保義工的管理，如果有更替由里長提報公所備查。但是有的
里長因為工作忙，所以沒有實際落實，有些里長比較落實，就會
馬上報到公所備查，有里長就會隔很久才提報備查，所以我們的
名冊是隨時在更換變動。板橋市的環保義工的資格及人數沒有一
定的限制。像有的里裡面環保義工好像也有外籍人士，也沒有年
齡及里別限制。因為有些里長向公所更替名單備查的作業沒有實
際落實，所以實際上的環保義工人數絕對不只名冊上的人數，只
是參考。名冊只是參考依據，還有業務上的需要，有時候上級單
位要考察、考核的時候，可以做為考核的參考資料。市公所沒有
規定只有公所列冊備查的環保義工才能參加這次的觀摩講習活動
，名冊只是掌握一下概括人數，里長比較瞭解實際人數，所以里
長那邊的人數跟公所備查的人數不太一樣。身分由里長認定，只
要是里長認定的環保義工都可以參加。我們的預算有限，所以請
里長管控人數，公所名額有限，將積極參與的環保義工優先參加
，里長本身依據熱心度作管控。有的里是每個禮拜都有打掃，有
的里是二個禮拜掃一次，而且清潔的內容不太一樣，所以都是由
里長執行。因此不限於名冊裡面的人才可以參加。公所依照名冊
提給各里長，按照有無異動作修正，我們要管控人數，也能夠比
較明確，經過里長修正後提報公所比較明確，因為還要辦保險。
伊在九十四年九月五日的調查局調查時（九十四年度選偵字第一
五七號卷）證稱『參加活動的人限於公所列冊的人』，是因為那
天調查局突然偵詢，作一些蒐證、搜查，晚上就到調查局作筆錄
，因為那天整天辦活動，晚上又作筆錄，有點疲勞，調查局的方
向是以賄選方向作筆錄，就誤認說以名冊為主，事後才發現說這
方面有不一樣，里長認定的環保義工非名冊的部分也可以參加整
個活動等語（見卷附台灣板橋地方法院九十五年度訴字第四二號
刑事案件九十五年四月二十七日審判筆錄第三三至四三頁）；另
證人陳宇昂亦具結證稱：在這個之前關於板橋市環保義工並無人
數及資格限制，伊是在九十一年接這個業務時，有開過會，伊跟
市長林鴻池有提出建議要限制義工人數，後來市長說不必要作限
制，如果作限制，會影響到義工的參加意願，所以就作罷。板橋
市九十四年度環保義工觀摩活動是伊承辦，資格認定是非常從寬
的，里長認定的義工，我們都讓他參加。伊於九十四年九月五日
調查局調查時證稱『每一梯次出發情形都很亂，所以實到人數跟
報名人數會不符合，但是拒絕很困難，但是參加的僅限去列冊的
環保義工』，這是因為我們對法令部分不熟悉，調查局提示很多
資料，提示了一、二箱資料，筆錄上講的確實是如此。後來檢察
官又向我們發函調閱資料，我們那時才有實際的思考問題，我們
認為義工的部分不限於名冊內備查的部分才可以參加。我們給里
長的名冊，他們可以更改，我們希望他們可以詳細的校對。包括
保險、身分證字號、名字、獎牌名字、葷素也在調查範圍。里長
是百分之九十全部報名參加。這一次在七月底接受報名名單，而
在出發之前並沒有要求各里再確認一次參加名單，除非有里長主
動告知說有什麼人更動，然後我們才向保險公司更正保險名單，
我們不會主動跟里長確認，只要是里長帶來的，我們就認定是這
個里的義工。所以認定具不具義工資格是由里長認定等語（見卷
附台灣板橋地方法院九十五年度訴字第四二號刑事案件九十五年
四月二十七日審判筆錄第四四至第五一頁）；證人練振盛則具結
證稱：九十四年環保義工講習活動有沒有非義工身分的人參加是
由清潔隊去認定。這些專款專用不需要列冊，因為人數由他們認
定，不需要列冊。清潔隊本來就應該有名冊，或者他們認為廣義
來講是環保義工的話都可以參加。廣義的環保義工是指他們清潔
隊也有把一些每個月的第一個禮拜天有來掃地的人也算是環保義
工，不限於有列冊的人。環保義工本來是大家高高興興來做環保
工作，他們發自他們熱心來做環保。辦環保義工的活動，分隊長
陳宇昂做的認定。因為環保義工他們有定義，他們清潔隊應該有
依據。伊在偵查中（九十四年度選偵字第一五七號卷第二三頁背
面）證稱『當然不符合規定，這筆預算只能用在列冊的名單』等
語，是因為伊的觀念是這樣，他們備查名單不一樣的原因是因為
有些里長比較懶，沒有適時更正名冊。照講里長每個月要依照有
來掃地的人去更正備查名冊，但是有的里長並沒有每個月去更正
，伊的觀念一直沒有變，就是有來掃地的人就是環保義工，只是
當時伊以為有來掃地的人都在名冊上面，不知道有些沒有更正名
冊等語（見卷附台灣板橋地方法院九十五年度訴字第四二號刑事
案件九十五年五月二十四日審判筆錄第四至八頁），證人許長林
、陳宇昂及練振盛等人於台灣板橋地方法院另案九十五年度訴字
第四八號審理與本案情節相似之被告王仁賢（台北縣板橋市雙玉
里里長）涉嫌貪污案件之審判程序中，復均到庭具結而為相同之
證述（見卷附台灣板橋地方法院九十五年度訴字第四八號刑事案
件九十五年五月十一日審判筆錄）。依證人許長林、陳宇昂、練
振盛等人上揭於台灣板橋地方法院另案審理時到庭證述內容，顯
見得參加本次台北縣板橋市各里環保義工觀摩活動之對象，並不
限於各里實際列冊備查之環保義工，凡有實際參與各里環保清潔
工作，而經各里里長認定為環保義工之人，縱未經列冊備查，亦
不失為環保義工，仍有參加該活動之資格，此台北縣板橋市公所
九十五年二月二十四日北縣板清字第０九五００一一九四八號函
覆台灣板橋地方法院亦稱：各里環保義工除經列冊備查者外，不
欲具名而在各里內奉獻一己心力者，亦均屬環保義工，環保義工
名冊僅為業務單位為掌握各里環保義工人數以便編列相關預算之
用，凡具備環保義工之身分者，均可參加環保義工觀摩講習活動
，不以列冊備查者為限，有該函乙紙附卷可參（見卷附台北縣板
橋市公所上開函文說明項第三、四、五點），堪認證人許長林、
陳宇昂、練振盛等人上開證述情節，核與事實相符；而證人許長
林、陳宇昂、練振盛等人前於偵查中證稱：僅列冊備查之環保義
工始得參加本次環保義工觀摩活動等情，要係出於渠等個人主觀
認知上之誤解，此亦據證人許長林等三人證述如上，是以公訴人
依證人許長林等三人於偵查中之證述，遽認得參加本次環保義工
觀摩活動之對象，僅限於列冊備查之環保義工，容有誤會。（四
）依卷附台北縣板橋巿公所九十四年七月二十八日出具之北縣板
清字第０九四００四四九八二０號函文（見偵查卷第三八頁），
其主旨欄固載有「……請各里辦公處或社區（團）負責人先詳對
貴單位義工人數（以九十四年六月三十日截止受理之人數為準）
及姓名資料是否有誤，以俾辦理保險及致贈獎品之用」等文字，
惟細繹上開函文主旨，其目的僅在促請各里辦公處負責人先行核
對九十四年六月三十日之前已列冊備查之環保義工基本資料是否
有誤，以利後續辦理保險或頒獎之用，並非當然有排除「未列冊
備查」之環保義工參加該次活動之意，否則，該函文豈非亦排除
九十四年六月三十日之後始經列冊備查之環保義工？況查，證人
許長林於台灣板橋地方法院九十五年訴字第四二號刑事案件審判
程序中，到庭具結證稱：板橋市公所九十四年七月二十八日北縣
板清字第０九四００四九八二０號函，伊有看過這個公文，這是
陳宇昂分隊長承辦，伊代為決行。該公文的內容意旨不是要以九
十四年六月三十日公所核備名冊的人員為準，因為這個活動不是
以名冊的人員為準，而是以人數為準，名冊的人員是可以更正，
但是人數是以當時的人數為準等語（見卷附台灣板橋地方法院九
十五年度訴字第四二號刑事案件九十五年四月二十七日審判筆錄
第三七至三八頁），另證人陳宇昂於同案審判程序中亦具結證稱
：板橋市公所九十四年七月二十八日北縣板清字第０九四００四
九八二０號函，是以備查名單的人數為準，不是名單的人，是名
單的人數等語（見卷附台灣板橋地方法院九十五年度訴字第四二
號刑事案件九十五年四月二十七日審判筆錄第四六頁）；依證人
許長林、陳宇昂上開證述內容，渠等所承辦之前揭台北縣板橋巿
公所九十四年七月二十八日北縣板清字第０九四００四九八二０
號函文，其意旨係在限制各里參加本次環保義工觀摩活動之「人
數」須以九十四年六月三十日前已列冊備查之環保義工人數為準
，而非限制僅列冊備查之環保義工始得參加該次活動，此台北縣
板橋市公所九十五年二月二十四日北縣板清字第０九五００一一
九四八號函覆台灣板橋地方法院亦稱：九十四年七月二十八日北
縣板清字第０九四００四九八二０號函文，係為避免各里所轄之
環保義工於知悉該觀摩活動之期程後，報名參加之人數暴增，致
預算不足以執行，故以該函文通知各里以九十四年六月三十日已
列冊備查之環保義工人數為準，有該函附卷可參（見卷附台北縣
板橋市公所上開函文說明項第六點），是尚難僅依上揭台北縣板
橋市公所九十四年七月二十八日出具之北縣板清字第０九四００
四九八二０號函文之內容，即認得參加本次環保義工觀摩活動者
，僅限於已列冊備查之環保義工。（五）又參加本次環保義工觀
摩活動之人員中，有張麗華、詹薇諺、李杰夫、鄭群平等四人並
非振義里列冊備查之環保義工，此為被告所不否認，並據張麗華
、詹薇諺、李杰夫等人於檢察官訊問時證述在卷（見偵查卷第二
六、二八、三０頁），並有振義里環保義工備查名冊及本次環保
義工觀摩活動振義里部分之簽到簿等在卷可稽（見偵查卷第三、
四頁）；惟查，張麗華、詹薇諺、李杰夫、鄭群平等四人平日均
有參與振義里內之環保清潔工作，此據證人即振義里第三鄰鄰長
並為列冊之環保義工李蔡月娥於原審法院審理時到庭證述在卷（
見第一審卷(二)第一三九至一四一頁），證人張麗華及詹薇諺於偵
查時亦證稱平時有參加里內的清掃工作云云（見偵查卷第二六、
二八頁），而查卷附之板橋市振義里環保清潔日環保義工簽到簿
，其上所列名者乃僅係向市公所呈報備查之環保義工，是縱於環
保清潔日主動參加清潔工作，惟因非屬列冊之環保義工，自無從
於該簽到簿上簽名，而參酌卷附之上開環保義工簽到簿，雖屬同
一人惟於各月簽到簿上之簽名並不相同（例如李蔡月娥〈李杰夫
之妻〉、粘吳孟麗、王萬枝等），足徵於該清潔日，或因列冊之
環保義工之家屬並同時參加清潔工作，因而由家屬中之一人代簽
名冊上所列之姓名，是張麗華、詹薇諺、李杰夫、鄭群平等四人
，雖非振義里列冊備查之環保義工，然渠等四人平日既均有參與
振義里內之環保清潔工作，自亦屬振義里之環保義工，揆諸前揭
說明，張麗華等四人自亦有參加本次環保義工觀摩活動之資格，
張麗華等四人參加本次環保義工觀摩活動，已難認被告有何違背
法令圖私人不法利益。況查被告活動當天因另有行程而未參與此
次活動，而活動當天張麗華等人自行到場而適有報名而未參加者
，遂自行遞補參加，此亦非被告所得預料，實難認被告有何圖利
張麗華等人不法利益之犯行。（六）至公訴人所提出之台北縣板
橋巿公所九十四年八月十六日支出傳票、隆興旅行社領據及採購
合約等證據，亦僅證明本件台北縣板橋市各里環保義工觀摩活動
係由市公所與隆興旅行社簽約辦理，市公所並已支付部分款項之
事實，均無足憑以認定被告有公訴人所指訴之圖利犯行。又公訴
人另提出證人即台北縣永和市公所人員薛景忠於台灣板橋地方法
院九十四年度選易字第二０號刑事案件審理中所為之證述，以之
為不利於被告之認定，惟查，證人薛景忠於上開案件中所為之證
述，僅涉及台北縣永和市公所辦理環保義工講習暨文康活動之情
節，與本件台北縣板橋市所屬各里環保義工身分之認定，並無關
連，亦無從憑為不利於被告之認定。綜上所述，本件台北縣板橋
市各里環保義工觀摩活動，其所得參加之對象，並不限於各里列
冊備查之環保義工，凡有實際參與各里環保清潔工作、經各里里
長認定為環保義工之人，縱未經列冊備查，仍屬環保義工，均有
參加此次活動之資格；公訴人所指不具參加資格而仍參加此次活
動之張麗華、詹薇諺、李杰夫、鄭群平等四人，雖非振義里列冊
備查之環保義工，然渠四人平日既均有實際參與振義里環保清潔
工作，自同屬環保義工，亦有參加本次環保義工觀摩活動之資格
，實難認被告有何圖利私人之犯行可言，另公訴人所指不具環保
義工身分之古庭松，實係由板橋市清潔隊指派之隨車工作人員，
與被告無涉，被告更無何圖利古庭松之可言，此外，復查無其他
積極證據證明被告涉有公訴人指訴之上開犯行，被告所辯並無圖
利犯行云云，應堪採信。因而維持第一審以被告之犯罪尚屬不能
證明，諭知被告無罪之判決，駁回檢察官在第二審之上訴，如上
已詳述其證據之取捨及判斷之理由。原判決所為論述，核與卷證
資料相符，從形式上觀察，並無違背法令之情形。按證據之取捨
及證據證明力之判斷，俱屬事實審法院之職權，苟無違背證據法
則，自不能指為違法。上訴意旨所指各節，或為單純事實之爭執
；或原審已加審酌、論斷，屬原審得本於職權裁量之事項，如上
已於判決內詳述其認事採證及證據取捨、判斷之理由，為其職權
之適法行使，並無違背證據法則之情形；或事證已臻明確並無再
為傳訊調查必要之裁量事項，亦無上訴意旨所指違背法令之情形
；核與法律規定得為第三審上訴理由之違法情形均不相適合，應
認其上訴違背法律上之程式，予以駁回。
據上論結，應依刑事訴訟法第三百九十五條前段，判決如主文。
中　　華　　民　　國　九十六　年　　九　　月  二十八  日
                      最高法院刑事第四庭
                          審判長法官  莊　登　照
                                法官  黃　一　鑫
                                法官  林　秀　夫
                                法官  徐　昌　錦
                                法官  許　錦　印
      本件正本證明與原本無異
                                      書  記  官
中　　華　　民　　國　九十六　年　　十　　月　　三　　日
                                                 H
